vi: Kiểu xe đạp tập thể dục tương thích: Khí (quạt gió); Tác động kép; Hỗn hợp; Mini (dưới gầm bàn); Có tựa lưng; Spin (đạp xe trong nhà); Thẳng đứng; Khác
sv: Kompatibel motionscykelstil: Luftmotstånd (fläkt); Dual-action; Hybrid; Mini (skrivbordscykel); Sittcykel; Spinning (inomhuscykling); Upprättstående; Annat
zh-CN: 适配健身车款式: 风阻式（风扇）; 双动式; 混合式; 迷你式（桌下）; 卧式; 动感单车（室内骑行）; 立式; 其他
ru: Совместимый тип велотренажера: Аэродинамический (вентиляторный); Двойного действия; Гибридный; Мини (под стол); Горизонтальный; Спин-байк (сайклинг); Вертикальный; Другое
lt-LT: Suderinamas treniruoklio dviračio stilius: Orinis (ventiliatorius); Dvejopo poveikio; Hibridinis; Mini (po stalu); Horizontalus; Spiningo (vidaus dviračių); Vertikalus; Kita
el: Συμβατό στυλ ποδηλάτου γυμναστικής: Αέρα (ανεμιστήρας); Διπλής δράσης; Υβριδικό; Μίνι (για κάτω από το γραφείο); Καθιστό; Spin (εσωτερικού χώρου); Όρθιο; Άλλο
it: Compatibile con cyclette: Aria (ventola); A doppia azione; Ibrida; Mini (da sotto la scrivania); Orizzontale; Spin bike (indoor cycling); Verticale; Altro
sk-SK: Kompatibilný štýl rotopedu: Vzduchový (s ventilátorom); Dvojčinný; Hybridný; Mini (pod stôl); Horizontálny (recumbent); Spinningový (sálová cyklistika); Vzpriamený; Iné
de: Kompatibler Heimtrainertyp: Airbike (Windrad); Dual-Action; Hybrid; Mini (Unter-Tisch); Liegeergometer; Spinning (Indoor-Cycling); Aufrecht; Sonstige
ko: 호환 운동용 자전거 유형: 에어(팬); 듀얼 액션; 하이브리드; 미니(책상 아래용); 리컴번트; 스핀(실내 사이클링); 업라이트; 기타
zh-TW: 相容的健身車款式: 風阻 (風扇); 雙動式; 混合式; 迷你 (桌下型); 臥式; 飛輪 (室內腳踏車); 直立式; 其他
es: Tipo de bicicleta estática compatible: De aire (ventilador); De doble acción; Híbrida; Mini (para debajo del escritorio); Reclinada; De spinning (ciclismo indoor); Vertical; Otra
hu: Kompatibilis szobakerékpár-stílus: Légellenállásos; Kettős hatású; Hibrid; Mini (asztal alatti); Háttámlás; Spinning (teremkerékpár); Álló; Egyéb
tr: Uyumlu egzersiz bisikleti stili: Hava (fan); Çift etkili; Hibrit; Mini (masa altı); Yatay; Spin (kapalı alan bisikleti); Dikey; Diğer
sl-SI: Združljiv slog vadbenega kolesa: Zrak (ventilator); Dvojno delovanje; Hibridno; Mini (za pod mizo); Ležeče kolesarjenje; Spin (dvoransko kolesarjenje); Pokončno; Drugo
ro-RO: Stil de bicicletă de fitness compatibilă: Aer (ventilator); Acțiune dublă; Hibrid; Mini (pentru sub birou); Orizontală; Spinning (ciclism de interior); Verticală; Altele
pt-PT: Estilo de bicicleta de exercício compatível: Ar (ventoinha); Dupla ação; Híbrida; Mini (para colocar debaixo da secretária); Reclinada; Spin (ciclismo indoor); Vertical; Outra
fi: Yhteensopiva kuntopyörätyyppi: Ilma (tuuletin); Kaksitoiminen; Hybridi; Mini (työpöydän alle); Nojapyörä; Spinning (sisäpyöräily); Pystymalli; Muu
hr-HR: Kompatibilan stil sobnog bicikla: Zračni (ventilator); Dvostruko djelovanje; Hibridni; Mini (za ispod stola); Ležeći; Spinning (dvoranski biciklizam); Uspravni; Ostalo
nl: Compatibele hometrainer stijl: Luchtweerstand (ventilator); Dual-action; Hybride; Mini (voor onder bureau); Ligfiets; Spinning (indoor cycling); Rechtop; Overig
ja: 互換性のあるエクササイズバイクスタイル: エアー (ファン); デュアルアクション; ハイブリッド; ミニ (デスク下); リカンベント; スピン (インドアサイクリング); アップライト; その他
pt-BR: Estilo de bicicleta ergométrica compatível: A ar (ventilador); Ação dupla; Híbrida; Mini (para debaixo da mesa); Horizontal; Spinning (ciclismo indoor); Vertical; Outro
cs: Kompatibilní styl rotopedu: Vzduchové (ventilátor); S dvojím účinkem; Hybridní; Mini (pod stůl); Horizontální; Spinning (indoor cycling); Vertikální; Jiné
th: รุ่นจักรยานออกกำลังกายที่ใช้งานร่วมกันได้: แรงลม (พัดลม); บริหารสองส่วน; ไฮบริด; ขนาดมินิ (ใต้โต๊ะ); แบบเอนปั่น; สปินไบค์ (ปั่นจักรยานในร่ม); แบบนั่งตรง; อื่นๆ
nb: Kompatibel ergometersykkelstil: Luft (vifte); Dobbeltvirkende; Hybrid; Mini (under pulten); Sittesykkel; Spinning (innendørssykling); Oppreist; Annet
en: Compatible exercise bike style: Air (fan); Dual-action; Hybrid; Mini (under-desk); Recumbent; Spin (indoor cycling); Upright; Other
da: Kompatibel motionscykeltype: Luft (ventilator); Dual-action; Hybrid; Mini (under skrivebordet); Siddemotionscykel; Spinning (indendørscykling); Opretstående; Andet
pl: Kompatybilny styl roweru treningowego: Powietrzny (z wiatrakiem); O podwójnym działaniu; Hybrydowy; Mini (pod biurko); Poziomy; Spinningowy (indoor cycling); Pionowy; Inne
bg-BG: Съвместим стил велоергометър: Въздушен (с вентилатор); С двойно действие; Хибриден; Мини (за под бюро); Велоергометър с облегалка (recumbent); Спининг (индоор сайклинг); Изправен; Друго
fr: Style de vélo d’exercice compatible: Air (ventilateur); Double action; Hybride; Mini (sous le bureau); Allongé; Spinning (vélo d’intérieur); Droit; Autre